【裁判字號】    91,易,3179
【裁判日期】    920218
【裁判案由】    詐欺
【裁判全文】
臺灣臺中地方法院刑事判決                        九十一年度易字第三一七九號
    公  訴  人  台灣台中地方法院檢察署檢察官
    被      告  丙○○  男  二.
右列被告因詐欺等案件，經檢察官提起公訴（九十一年度偵緝字第九八四號），本院
判決如左：
    主  文
丙○○意圖為自己不法之所有，而侵占自己持有他人之物，累犯，處有期徒刑柒月，
又意圖為自己不法之所有，以詐術使人將本人之物交付，累犯，處有期徒刑陸月。應
執行有期徒刑壹年。
    事  實
一、丙○○曾於民國（下同）八十七年間因無故離役罪經法院判處有期徒刑一年二月
    確定，又於八十八年十月七日因過失傷害案件，經法院判處有期徒刑二月確定，
    再於八十八年十月十四日因竊盜罪經法院判處有期徒刑八月確定，於八十八年十
    二月十四日經台灣高等法院台南分院裁定應執行有期徒刑一年十月確定，甫於八
    十九年八月二十八日縮刑期滿執行完畢，緣丙○○於九十年十月四日十一時許至
    嘉義縣大林鎮中坑里沙崙六十八號，由甲○○所經營之東南小客車行承租車牌號
    碼ＩＩ－二六一三號，登記為東南小客車租賃行所有之自用小客車一輛，雙方約
    定每日租金新台幣（下同）二千五百元，租期十四日，惟丙○○於租期屆至日即
    九十年十月十八日十九時許，在嘉義縣市某不詳地址，竟萌生意圖為自己不法之
    所有，將前開自用小客車據為己有，並於九十一年二月七日十五時許，另行起不
    法所有之意圖，以0000－000000號行動電話向乙○○佯稱有二十二支
    手機欲出售給伊，總價只需九萬九千元，致乙○○陷於錯誤，依約至丙○○指定
    之台中市○○路○段十九之三號前商談交易事宜，商談過程中，丙○○以需先盤
    點金額是否正確為由，令乙○○先交付現金，乙○○乃依指示交付現金九萬九千
    元予丙○○，並依丙○○指示拿鑰匙自行至停放在路旁之前開租得之自用小客車
    內取手機，丙○○乃趁機逃逸並棄置該自用小客車於該處，嗣乙○○發現車上沒
    有手機，始知受騙。
二、案經乙○○、甲○○訴請台中市警察局第五分局移送臺灣臺中地方法院檢察署檢
    察官偵查起訴。
    理  由
一、訊據被告丙○○坦承租用前開小客車未還，且未曾付過租金，並詐騙乙○○九萬
    九千元等情不諱，惟矢口否認侵占之意圖，辯稱：伊有打電話續租，只是一直拖
    著不還，後來伊也找不到被害人之電話云云，惟查：被告於九十年十月四日十一
    時許至嘉義縣大林鎮中坑里沙崙六十八號，向甲○○所經營之東南小客車行租得
    車牌號碼ＩＩ－二六一三號，登記為東南小客車租賃行所有之自用小客車一輛，
    雙方約定每日租金新台幣（下同）二千五百元，租期十四日，租期屆至日為九十
    年十月十八日十九時許，有汽車租賃約定書一紙附卷可憑，被告於租車之後，均
    未付租金，且一直拖延不還車，業據被害人甲○○到庭指訴歷歷，核與證人劉木
    謄即東南小客車租賃行之員工於偵查中證述屬實。其後甚至將前開自用小客車作
    為犯罪工具，將自用小客車鑰匙交付乙○○，以取得乙○○之信任而詐得財物，
    亦據被害人乙○○於偵查中指訴明確，被告亦自承前開事實。參酌被告於九十年
    十月十八日租期屆滿之後，至九十一年二月七日棄置該車於犯罪現場，時間長達
    將近四個月之久，未曾給付任何租金，最後甚至棄置不管，堪信被告於租期屆至
    時起有不法所有之意圖，被告辯稱伊並無侵占之意，顯係卸責之詞，不足採信，
    另被告詐欺乙○○之部分，其自白與乙○○指訴情節相符，犯行均堪以認定。
二、核被告所為係犯刑法第三百三十五條第一項侵占罪及同法第三百三十九條第一項
    之詐欺罪。次查被告曾於八十七年間因無故離役罪經法院判處有期徒刑一年二月
    確定，又於八十八年十月七日因過失傷害案件，經法院判處有期徒刑二月確定，
    再於八十八年十月十四日因竊盜罪經法院判處有期徒刑八月確定，於八十八年十
    二月十四日經台灣高等法院台南分院裁定應執行有期徒刑一年十月確定，甫於八
    十九年八月二十八日縮刑期滿執行完畢，有台灣高等法院被告全國前案紀錄表及
    台灣台中地方法院檢察署刑案資料查註紀錄表各一紙附卷可憑，五年再犯有期徒
    刑以上之罪，均為累犯，依法均加重其刑；所犯前開二罪犯意各別，罪名亦殊，
    應分論併罰。爰審酌被告素行不良，侵占、詐欺財物之價值，犯罪之態樣及犯後
    之態度等一切情狀，各量處如主文所示之刑並定應執行刑。
據上論斷，應依刑事訴訟法第二百九十九條第一項前段，刑法第三百三十五條第一項
、第三百三十九條第一項、第四十七條、五十一條第五款，罰金罰鍰提高標準條例第
一條前段，判決如主文。
中      華      民      國      九十二      年      二    月    十八    日
                                臺灣臺中地方法院刑事第二庭
                                        法  官  陳 如 玲
右正本證明與原本無異。
如不服本判決，應於送達後十日內向本院提出上訴狀 （須附繕本） ，上訴於台灣高
法院台中分院。
            書記官
中      華      民      國      九十二      年      二    月  二十一    日
附錄論罪科刑法條：
刑法第三百三十九條
意圖為自己或第三人不法之所有，以詐術使人將本人或第三人之物交付者，處五年以
下有期徒刑、拘役或科或併科一千元以下罰金。
以前項方法得財產上不法之利益或使第三人得之者，亦同。
前二項之未遂犯罰之。
刑法第三百三十五條
意圖為自己或第三人不法之所有，而侵占自己持有他人之物者，處五年以下有期徒刑
、拘役或科或併科一千元以下罰金。
前項之未遂犯罰之。


司法院資訊處製作；財團法人民間司法改革基金會備份。
